# 无偿取得非同一控制下子公司的账务处理

提问人：梯恩梯 时间：2021-10-11 21:33:05
请教陈老师及各位大神
A公司接受B公司的捐赠取得C公司100%股权，A公司与B公司不存在关联关系，A公司无偿取得C公司100%股权在A公司的个别报表如何核算？
《企业会计准则第 20 号——企业合并》规定“一次交换交易实现的企业合并，合并成本为购买方在购买日为取得对被购买方的控制权而付出的资产、发生或承担的负债以及发行的权益性证券的公允价值。”因此我认为在A公司个别报表不做账务处理，在合并报表按照公允价值入账，并按照公允价值计入营业外收入。
也有人认为A公司个别报表应当按照公允价值确认C公司的100%股权，同时确认营业外收入；合并报表不确认营业外收入。
烦请陈老师及各位大神指点
盼复，谢谢陈老师及各位大神！@chenyiwei

回答人：chenyiwei
首先应了解：A和B不是关联方，则为何B向A捐赠股权资产？其背后的原因是什么，如何合理解释？在核实该问题的基础上，才能合理确定该项受赠事项的会计处理。

提问人：梯恩梯 时间：2021-10-13 14:27:00
A和B不存在关联方关系，B向A捐赠股权资产单纯属于捐赠，不存在其他附加条件。这种情况在A公司个别报表层面是否可以认为无偿取得的股权成本入账价值为 0 ，不做账务处理呢？仅在在合并层面确认为营业外收入？

回答人：chenyiwei
如果是单纯捐赠的，则个别报表层面就应确认营业外收入。